【裁判字號】    92,重訴,10
【裁判日期】    920926
【裁判案由】    違反毒品危害防制條例
【裁判全文】
臺灣新竹地方法院刑事判決                          九十二年度重訴字第一號
    公  訴  人  臺灣新竹地方法院檢察署檢察官
    被      告  乙○○
    選任辯護人  林思銘
                劉雅萍
    被      告  壬○○
    指定辯護人  本院公設辯護人丙○○
右列被告因違反毒品危害防制條例案件，經檢察官提起公訴（九十一年度偵字第一六
二八號、第一六二九號），本院判決如左：
    主  文
乙○○連續販賣第一級毒品，處有期徒刑拾年，併科罰金新臺幣佰萬元，罰金如
易服勞役，以罰金總額與陸個月之日數比例折算，褫奪公權捌年，扣案之海洛因（總
淨重佰陸拾玖點玖貳公克，不含包裝），沒收銷毀之，扣案之小型分裝袋壹佰伍拾
壹個、中型分裝袋柒拾玖個、供與海洛因混合以販賣使用之葡萄糖壹盒及參袋、供分
裝海洛因用之塑膠吸管壹支、海洛因殘渣袋壹個、海洛因檢驗袋貳只、安非他命檢驗
袋貳只，均沒收；又持有第二級毒品，處有期徒刑參月，扣案之安非他命壹包（驗餘
總淨重零點陸公克，不含包裝），沒收銷燬之；應執行有期徒刑拾年貳月，併科罰
金新臺幣佰萬元，罰金如易服勞役，以罰金總額與陸個月之日數比例折算，褫奪公
權捌年，扣案之海洛因（總淨重佰陸拾玖點玖貳公克，不含包裝）、安非他命壹包
（驗餘總淨重零點陸公克，不含包裝），均沒收銷毀之，扣案之小型分裝袋壹佰伍拾
壹個、中型分裝袋柒拾玖個、供與海洛因混合以販賣使用之葡萄糖壹盒及參袋、供分
裝海洛因用之塑膠吸管壹支、海洛因殘渣袋壹個海洛因檢驗袋貳只、安非他命檢驗袋
貳只，均沒收。
壬○○連續幫助販賣第一級毒品，累犯，處有期徒刑捌年，褫奪公權伍年，扣案之第
一級毒品海洛因壹包（淨重零點柒肆公克）沒收銷燬之。
    事  實
一、乙○○綽號「阿倫」，於民國七十一年間曾因殺人未遂案件，經臺灣高等法院判
    處有期徒刑五年確定，嗣經減刑為有期徒刑二年六月並執行完畢，又於七十九年
    間因偽造有價證券及違反槍砲彈藥刀械管制條例等案件，經臺灣新竹地方法院合
    併判處執行刑二年五月確定，於八十二年一月十九日入監執行，於八十四年五月
    十八日假釋出獄，又於八十一年間違反麻醉藥品管理條例案件，經臺灣新竹地方
    法院判處有期徒刑五年六月確定，及於八十四年間因竊盜等案件，經臺灣新竹地
    方法院判處有期徒刑一年七月確定，因而撤銷假釋，再於八十六年一月十日入監
    執行，於九十年六月十八日再度假釋出獄，刑期期滿日為九十三年十二月二十四
    日，現仍於假釋期間。壬○○綽號「昌仔」，前於八十九年間因傷害案件，經臺
    灣高等法院台中分院判處有期徒刑一年二月確定，於九十年十月二十五日縮短刑
    期執行完畢。
二、詎乙○○於假釋期間仍不知悔改，竟基於意圖販賣第一級毒品海洛因營利之概括
    犯意，以第一級毒品海洛因每小包（夾鏈袋）約○‧二公克、價格新臺幣（下同
    ）一千元，每小包至少可獲利二百元之營利意圖，自九十一年八月間起至九十一
    年十二月間止，持用其所有之行動電話（號碼：0000000000號），自
    九十二年一月間至同年三月間，持用上開行動電話及非其所有之0000000
    000號等行動電話，作為與向之購買海洛因者之聯絡工具，經買受人撥打前述
    行動電話，在電話中以「檳榔」為購買海洛因之暗語，或以「一百」、「二百」
    及「一千」、「二千」、「一張」、「二張」等暗語直接代表購買海洛因之數量
    及價格（「一百」、「一千」、「一張」均指一小包○‧二公克之海洛因一千元
    ），雙方經確定購買之數量後，由乙○○指定在新竹市○○路榮民之家、新竹市
    ○○路天公壇、農會口、棒球場或新竹縣竹北橋頭等地作為交易地點，由乙○○
    親自駕駛小客車或騎機車，攜帶分裝於夾鏈袋內之海洛因，送至交易地點交付予
    買受人並當場收取現金。迄九十二年三月二十一日乙○○被查獲時止，曾多次依
    前開方式以一千元至五千元不等之價格販賣海洛因予證人甲○○（戒治中）、己○○（另為不起訴處分）、癸○○（另為不起訴處分）、丁○○（另為不起訴處
    分）、辛○○（另簽分毒偵案處理）、庚○○（戒治中）及其他不詳姓名年籍資
    料等多人。
三、乙○○為能獲取毒品來源供其販賣予不特定人，於九十二年一月至同年三月間，
    透過不詳姓名年籍資料友人之介紹，認識能為其尋找海洛因來源而居住在台中縣
    大肚鄉，綽號「昌仔」之壬○○（施用毒品部分另簽分偵辦），壬○○明知乙○○販入海洛因，係為再分裝後販賣予他人施用之營利意圖，竟基於幫助乙○○販
    賣第一級毒品海洛因之概括犯意，先後於九十二年一月間某日、二月底某日及三
    月二十一日，共計三次，以其所有之行動電話（號碼：0000000000號
    ）與乙○○聯絡後，輾轉為乙○○仲介年籍姓名不詳之人（資料詳卷，均另案偵
    查中），分別以五十萬、十六萬、一百十五萬等價格在台中市○○路雅典賓館附
    近、台中市全國大飯店附近不詳民宅及台中市○村路等地，購入重量分別約為四
    兩、一兩、九兩多之第一級毒品海洛因後，帶回新竹地區販賣予不特定人，壬○○則於幫助購買毒品成功後，從中取用少量之海洛因施用，作為報酬（施用毒品
    部分另案偵辦）。
四、乙○○於九十二年三月二十一日以一百十五萬元購得前開海洛因後，旋於當晚駕
    駛車號二六三二─ＦＵ號自小客車附載不知情之女友戊○○（另為不起訴處分）
    自台中市返回新竹市，而為警於當晚八時三十分許，在國道一號公路一百十二公
    里二百尺處，當場查獲並扣得乙○○購得之前開第一級毒品海洛因磚一塊（送驗
    前重量為三三四‧四九），翌日（二十二日）並在新竹市○○路一二九巷一號乙○○所經營之「白牌」計程車行內及新竹市○○路五八二巷一五弄一二號乙○○
    住處內，扣得第一級毒品海洛因四一‧三公克、供分裝毒品用之小型分裝袋一百
    五十一個、中型分裝袋七十九個、供與海洛因混合以販賣使用之葡萄糖一盒及三
    袋、含有海洛因殘渣之分裝袋一個、供分裝海洛因用之塑膠吸管一支。乙○○經
    查獲後，旋即供出介紹購買第一級毒品之壬○○所在，嗣於同年月二十二日凌晨
    ，在台中縣大肚鄉○○村○○路二○號壬○○住處實施緊急搜索，扣得壬○○於
    同年月二十一日因介紹乙○○購買海洛因後取得施用賸餘之海洛因淨重○‧七四
    公克。
五、又乙○○明知安非他命為第二級毒品，係屬違禁物，不得持有，於九十二年三月
    初某日，在其用以載客用之白牌計程車車號二六三二─ＦＵ號自小客車上，發現
    不詳姓名年籍資料之乘客遺留下一包安非他命，竟另行基於持有之犯意，持有前
    開第二級毒品安非他命一包（淨重０．六九公克，取０．０九公克鑑驗，餘０．
    六０公克）。嗣亦於九十二年三月二十一日為警在其新竹市○○路一二九巷一號
    車行內實施搜索時同時查獲。
六、案經臺灣新竹地方法院檢察署檢察官指揮行政院海岸巡防總局北部地區巡防局新
    竹機動查緝隊、岸巡第二總隊、第二三大隊、內政部警政署刑事警察局、法務部
    調查局新竹縣市調查站、內政部警政署國道公路警察局第二警察隊、新竹市警察
    局第一分局及新竹憲兵隊偵查起訴。
    理  由
壹、被告乙○○部分：
一、販賣第一級毒品海洛因部分之認定依據及證據：
（一）被告乙○○於警訊、偵查及本院訊問、審理時坦承前開犯行之供述。
（二）共同被告壬○○於警訊、偵查及本院之供述。
（三）證人甲○○、己○○、癸○○、丁○○、辛○○、庚○○於警訊、偵查中之證
      述，及證人庚○○、甲○○、己○○於本院結證證詞。
（四）被告乙○○所持有之0000000000號、0000000000號行動
      電話通訊監察錄音及譯文（參九十二年度偵字第一六二八號卷一第四四、二一
      七頁以下、卷二第七九頁以下，九十一年他字第三四一號卷第一六○頁以下）
      。
（五）被告乙○○販賣毒品之蒐證照片編號五、六、七、八、九、十四附卷可稽（參
      九十一年他字第三四一號卷第八一至八三、八六頁）。
（六）扣案之海洛因磚一塊（重三三四‧四九公克）、海洛因碎塊（重四一‧○三公
      克）經送法務部調查局以化學呈色法及氣相層析質譜儀分析法鑑驗結果，均含
      第一項及第六項毒品海洛因成分，合計淨重三六九‧九二公克（包裝重五‧六
      ○公克），純度百分之五十，純質淨重一八四‧九六公克，有法務部調查局九
      十二年四月十四日調科壹字第一○○○○一八二九號鑑定通知書在卷足稽（參
      九十二年度偵字第一六二八號卷一第一七七頁），此外復有被告所有供分裝海
      洛因之小型分裝袋一五一個、中型分裝袋七十九個、供與海洛因混合以販賣使
      用之葡萄糖一盒及三袋、供分裝海洛因用之塑膠吸管一支等附卷可佐（參九十
      二年度偵字第一六二八號卷一第一七四、一七六頁）。
（七）衡諸扣案之海洛因屬大量，依常情應非僅供個人施用，且被告乙○○之尿液經
      送國防部憲兵司令部刑事鑑識中心鑑驗結果，並無煙毒（嗎啡）反應，亦有國
      防部憲兵司令部刑事鑑識中心九十二年五月二十八日（九二）宇鑑字第○七四
      ○二號鑑驗通知書附卷可證（參九十二年度偵字第一六二九號卷第一二一頁）
      ，益證被告乙○○係基於販賣營利之意圖而購入扣案之第一級毒品海洛因。故
      被告自白核與事實相符，本件被告乙○○販賣第一級毒品事證明確，被告犯行
      已堪認定。
二、持有第二級毒品安非他命部分之認定依據及證據：
（一）訊據被告乙○○固坦承扣案第二級毒品安非他命在其住處查獲，僅辯稱係在車
      上撿到，原要還客人，放在家中忘記云云。
（二）惟經查，扣案之安非他命係在被告住處查獲，按之常理，若非有意持有，豈可
      能在車上撿到後，另將之放置在家中？且被告乙○○亦不知該客人之姓名資料
      ，又如何能返還將扣案安非他命置於該處之人？況被告亦供稱知悉該物品可能
      為藥品，故其係以持有之意將扣案之第二級毒品安非他命置於其管領力下甚明
      。
（三）扣案之物品經送鑑定，實際毛重五‧八九公克，淨重○‧六九公克，取○‧○
      九公克檢驗用罄，餘○‧六○公克，經以呈色試驗法、氣相層析質譜儀分析法
      、核磁共振分析法鑑驗，檢出二級毒品甲基安非他命成分，有內政部警政署刑
      事警察局九十二年八月二十九日刑鑑字第○九二○一四八三○七號鑑驗通知書
      一紙在卷可稽（見本院卷第一○二頁）。
（四）本件扣案第二級毒品安非他命係在被告乙○○處所查獲等事實，有法務部調查
      局新竹縣調查站搜索扣押筆錄、扣押物品目錄表、及扣押物品收據等附卷可查
      （參九十二年度偵字第一六二八號卷一第一四六頁以下），故被告確有公訴意
      旨所訴持有第二級毒品犯行無訛，被告前開辯解，尚非可採，且被告乙○○之
      尿液經送國防部憲兵司令部刑事鑑識中心鑑驗結果，並無甲基安非他命反應，
      有國防部憲兵司令部刑事鑑識中心九十二年五月二十八日（九二）宇鑑字第○
      七四○二號鑑驗通知書附卷可證（見九十二年度偵字第一六二九號卷第一二一
      頁），益證被告乙○○係單純持有該等毒品。故被告乙○○持有第二級毒品部
      分亦事證明確，犯行足堪認定，應予依法論科。
三、核被告乙○○所為係犯毒品危害防制條例第四條第一項之販賣第一級毒品罪及同
    條例第十一條第二項之持有第二級毒品罪。被告先後多次販賣海洛因之犯行，均
    時間緊接，所犯又係構成要件相同之罪，顯均係基於概括犯意為之，應依刑法第
    五十六條連續犯規定論以一罪，然因被告乙○○所犯法定刑為死刑及無期徒刑之
    罪，依法不得加重。另被告乙○○所犯連續販賣第一級毒品罪與持有第二級毒品
    罪二罪間，行為互殊，犯意個別，應予分論並罰。惟被告乙○○連續販賣第一級
    毒品部分，其經查獲後，坦認販賣毒品犯行，經公訴人同意後，由其供出其他共
    犯即被告壬○○之行藏，並使公訴人得據以起訴，合於證人保護法第十四條第一
    項之規定減輕其刑。爰審酌被告乙○○於假釋中竟不知悔悟、犯罪之動機係貪圖
    一時之利，其行為足以使人沉迷於毒癮，無法自拔，並戕害他人身心，及其販賣
    時間、人數及金額，並其坦承犯行，供出來源等一切情狀，分別量處如主文所示
    之刑，罰金部份並諭知易服勞役之折算標準，並定其應執行之刑。又依被告乙○○所犯販賣第一級毒品海洛因之犯罪性質，並認有褫奪公權之必要，併予宣告被
    告乙○○褫奪公權八年。至被告乙○○販賣第一級毒品予多少人及其價格並所得
    財物，均無從確定，且本院並已依法審酌予以併科適當之罰金，故認並無毒品危
    害防制條例第十九條第一項沒收之情形，併予敘明。扣案之第一級毒品海洛因磚
    及碎塊，合計淨重三六九‧九二公克、第二級毒品安非他命○‧六公克，應依毒
    品危害防制條例第十八條第一項前段規定沒收銷燬之。扣案之小型分裝袋一百五
    十一個、中型分裝袋七十九個、供與海洛因混合以販賣使用之葡萄糖一盒及三袋
    、供分裝海洛因用之塑膠吸管一支、海洛因殘渣袋一個、海洛因檢驗袋二只、安
    非他命檢驗袋二只，均為被告乙○○所有且係供其預備犯罪所用或供犯罪所用之
    物，應依刑法第三十八條第一項第二款規定宣告沒收。至扣案之小皮包、黑色休
    閒包、現金十八萬八千五百元，尚無證據證明係供被告乙○○為上開犯罪所用或
    所得之物，爰不予宣告沒收。
四、公訴意旨另認被告乙○○先後於九十二年一月間、二月底或三月初，連續於被告
    壬○○仲介販入第一級毒品海洛因成功後，贈與重約一錢、市價約一萬六千元之
    海洛因供被告壬○○施用作為報酬，因認被告乙○○涉有違反毒品危害防制條例
    第八條第一項轉讓第一級毒品之犯行。訊據被告乙○○堅決否認有轉讓第一級毒
    品海洛因予被告壬○○之犯行。按刑事訴訟法第一百五十六條第二項規定，被告
    之自白不得作為有罪判決之唯一證據，仍應調查其他必要之證據，以察其是否與
    事實相符。其立法意旨乃在防範被告自白之虛擬致與真實不符，故對自白在證據
    上之價值加以限制，明定須藉補強證據以擔保其真實性。又利用共同被告之共犯
    或非共同被告之共犯之自白或其他不利於己之陳述，為認定被告犯罪之證據，不
    特與利用被告自己之自白作為其犯罪之證明同有自白虛偽性之危險，亦不免有嫁
    禍於被告而為虛偽供述之危險，自亦不得以其自白或不利於己之陳述作為被告有
    罪判決之唯一證據，仍應調查其他補強證據，以察其是否與事實相符（最高法院
    九十一年度台上字第六○八五號判決可資參照）。經查，公訴人認定被告乙○○
    涉有上開犯行，除以共同被告壬○○於偵查中供述外，並無其他證據足資證明上
    情，且共同被告壬○○復於審理時為相反之供述，其證詞之可信度已非無疑，復
    參以前開說明，故尚難僅憑被告壬○○偵查中之自白遽認被告乙○○確有連續轉
    讓海洛因之行為，且復查無其他證據足資證明被告涉有轉讓之犯行，故被告乙○○前開所辯尚非不可採信，此部分若成立，亦係因被告乙○○販入第一級毒品所
    給予之報酬，與前開販賣第一級毒品罪部分，有牽連犯之裁判上一罪關係，爰不
    另為無罪之諭知，併此敘明。
貳、被告壬○○部分：
一、認定之依據及證據：
（一）被告壬○○於警訊、偵查及本院訊問、審理時坦承前開連續幫助販賣第一級毒
      品犯行之供述。
（二）共同被告乙○○於警訊、偵查及本院之供述。
（三）證人戊○○結證證詞。
（四）被告乙○○所持有之0000000000號行動電話通訊監察錄音及譯文附
      卷可按（參九十二年度偵字第一六二九號卷第四六頁以下）。
（五）扣案之海洛因一‧二七公克附卷可佐（參九十二年度偵字第一六二九號卷第一
      一二頁），而該扣案之海洛因一‧二七公克，經送法務部調查局以化學呈色法
      及氣相層析質譜儀分析法鑑驗結果，認送驗白粉含第一及第六項毒品海洛因成
      分，淨重○‧七四公克（包裝重○‧四九公克），有法務部調查局九十二年四
      月十四日調科壹字第一○○○○一八三○號鑑定通知書在卷足稽（參九十二年
      度偵字第一六二九號卷第一一四頁）。
（六）且被告壬○○之尿液經送國防部憲兵司令部刑事鑑識中心鑑驗結果，有煙毒（
      嗎啡）及甲基安非他命反應，有國防部憲兵司令部刑事鑑識中心九十二年五月
      二十八日（九二）宇鑑字第○七四○二號鑑驗通知書附卷可證（參九十二年度
      偵字第一六二九號卷第一二一頁），足證被告壬○○自白於介紹被告乙○○販
      入第一級毒品海洛因，並因而取得少量海洛因施用等語，核與事實相符。
（七）本件被告壬○○自白核與事實相符，其犯罪事證明確，犯行已堪認定。至於被
      告壬○○自白，曾介紹被告乙○○交易四次等語，惟經查，由上開卷附資料及
      共同被告乙○○之自白，僅能認定曾以五十萬、十六萬、一百十五萬，分別於
      九十二年一月間、九十二年二月間及九十二年三月二十一日等交易三次之行為
      ，至於被告壬○○供述中提及，於九十二年三月初介紹被告乙○○交易販入第
      一級毒品海洛因磚一塊，金額一百十五萬元部分，尚無其他積極證據可資證明
      ，故此部分尚未能認定，附此敘明。
二、所謂幫助，係指與正犯以便利使其易於實施犯罪行為而言（最高法院二十一年上
    字第八一五號判例參照）。本件被告壬○○媒介買主予被告乙○○，係基於幫助
    他人販賣第一級毒品之犯意而為前開犯行，意在便利該名男子易於實施犯罪行為
    。故核被告壬○○所為，係犯毒品危害防制條例第四條第一項之幫助販賣第一級
    毒品罪。被告壬○○雖曾取用少量第一級毒品海洛因施用，然係被告壬○○另行
    起意施用，應認係單純作為被告壬○○介紹海洛因販賣之報酬，尚與被告壬○○
    上開犯行，無裁判上一罪之關係，並予敘明。又被告壬○○先後多次幫助販賣第
    一級毒品之犯行，時間緊接，以相同方式反覆為之，所犯均係基本構成要件相同
    之罪，顯係基於概括犯意為之，均為連續犯，應以一幫助販賣第一級毒品罪論，
    惟因所犯本刑為死刑及無期徒刑不得加重，故不予加重。又被告壬○○前於前於
    八十九年間因傷害案件，經臺灣高等法院台中分院判處有期徒刑一年二月確定，
    於九十年十月二十五日縮短刑期執行完畢，此有臺灣高等法院被告全國前案紀錄
    表在卷可按，其於五年內再犯本件有期徒刑以上之刑之罪，為累犯，惟因所犯本
    刑為死刑及無期徒刑不得加重，故不予加重。另被告壬○○之行為僅達幫助階段
    ，爰依刑法第三十條第二項減輕其刑。被告壬○○同時有加重及減輕之事由，應
    依刑法第七十一條第一項之規定，先加後減之。另被告壬○○幫助被告乙○○販
    賣第一級毒品海洛因，爰依其幫助之情節，依刑法第三十條第二項規定，酌減其
    刑，故死刑減為無期徒刑或十五年以下十二年以上有期徒刑，無期徒刑則減為七
    年以上有期徒刑。另按毒品危害防制條例第十七條關於減輕其刑之規定，必須運
    輸、販賣、吸用或持有毒品之人，供出其毒品之來源，因而查獲者，始足當之。
    經查，本件被告壬○○固有供出介紹被告乙○○交易之對象（年籍資料詳卷），
    然尚未因而破獲，其供稱之另案訴外人曾建銘涉嫌販賣毒品部分，亦與本案毒品
    來源無關，是被告壬○○供述尚與上開減輕其刑之規定不符，附此敘明。爰審酌
    被告壬○○之素行、智慮淺薄、犯罪之動機及目的僅係為介紹買主、及自行得利
    施用，惟其行為使人沉迷於毒癮，無法自拔，並戕害身心，及其犯罪之次數、頻
    率、犯罪所得不多、犯後坦承犯行，頗知悔悟之態度等一切情狀，量處如主文所
    示之刑。又依被告壬○○所犯連續幫助販賣第一級毒品海洛因之犯罪性質，認有
    褫奪公權之必要，併予宣告被告褫奪公權五年，以示懲儆。末查，扣案之海洛因
    淨重○‧七四公克（包裝重○‧四九公克），屬毒品危害防制條例第二條第一項
    所管制之第一級毒品，應依毒品危害防制條例第十八條第一項前段之規定，均予
    宣告沒收銷燬之。至被告壬○○連續幫助販賣第一級毒品，雖曾經得到微量之毒
    品供其施用，已如前述，然其所得之毒品重量、價格均無法計算，爰不依同條例
    第十九條第一項追徵其價額或以其財產抵償之，附此敘明。
據上論斷，應依刑事訴訟法第二百九十九條第一項前段，毒品危害防制條例第四條第
一項、第十一條第二項、第十八條第一項前段，證人保護法第十四條第一項，刑法第
十一條前段、第五十六條、第三十條第一項、第二項、第五十一條第五款、第四十七
條、第四十二條第三項、第三十七條第二項、第三十八條第一項第二款，現行法規所
定貨幣單位折算新台幣條例第二條，判決如主文。
本案經檢察官鍾曉亞到庭執行職務。
中     華     民     國      九十二     年     九      月     二十六    日
                                  臺灣新竹地方法院刑事第二庭
                                      法  官  王紋瑩
右正本證明與原本無異。
如不服本判決，應於判決送達後十日內向本院提出上訴狀( 應附繕本 )，上訴於
臺灣高等法院。
                                      書記官  馮玉玲
中     華     民     國      九十二     年     九      月     二十六    日
附錄本件論罪引用法條：
毒品危害防制條例第四條
製造、運輸、販賣第一級毒品者，處死刑或無期徒刑；處無期徒刑者，得併科新台幣
一千萬元以下罰金。
製造、運輸、販賣第二級毒品者，處無期徒刑或七年以上有期徒刑，得併科新台幣七
百萬元以下罰金。
製造、運輸、販賣第三級毒品者，處五年以上有期徒刑，得併科新台幣五百萬元以下
罰金。
製造、運輸、販賣專供製造或施用毒品之器具者，處一年以上七年以下有期徒刑，得
併科新台幣一百萬元以下罰金。
前四項之未遂犯罰之。
毒品危害防制條例第十一條
持有第一級毒品者，處三年以下有期徒刑、拘役或新台幣五萬元以下罰金。
持有第二級毒品者，處二年以下有期徒刑、拘役或新台幣三萬元以下罰金。
持有專供製造或施用毒品之器具者，處一年以下有期徒刑、拘役或新台幣一萬元以下
罰金。


司法院資訊處製作；財團法人民間司法改革基金會備份。
